Lucas Wilian Leite Silva



Endereço para acessar este CV: http://lattes.cnpq.br/3021022031041504

ID Lattes: 3021022031041504

Última atualização do currículo em 04/12/2020

Mestre em Química pelo Programa de Pós-graduação Multicentrico em Química de MInas Gerais (PPGMQ-MG) 2020, possui graduação em Bioquímica pela Universidade Federal de São João del-Rei (2015). Tem experiência na área Eletroquíica, processos de adsorção, microbiologia e produção de nanopartículas metálicas de prata. Foi bolsista do Programa de Educação Tutorial (PET Bioquímica). Experiência em controle de qualidade físicoquímico na industria farmacêutica e tratamento de água industrial. Atualmente realiza Pesquisa e Desenvolvimento de compostos organicos naturais e biodegradaveis como potencial inibidor de corrosão a sistemas de resfriamento para industrias alimentícias. (Texto informado pelo autor)

Identificação

Nome em citações bibliográficas

Lattes iD

Lucas Wilian Leite Silva

SILVA, L. W. L.

http://lattes.cnpq.br/3021022031041504

Endereço

Formação acadêmica/titulação

2018	Mestrado em andamento em Programa de Pós-graduação Multicentrico em Química.
	Universidade Federal de São João Del-Rei, UFSJ, Brasil.
	Título: Potencial de corosão do aço carbono em água de pasteurizadores de
	cerveja.,Orientador: 🥯 Hosane Aparecida Taroco.
	Coorientador: Éric Marsalha Garcia.
	Palavras-chave: corrosão; aço carbono.
	Grande área: Ciências Exatas e da Terra
	Grande Área: Ciências Exatas e da Terra / Área: Química / Subárea: Físico-Química /
	Especialidade: Eletroquímica.
2012 - 2016	Graduação em Bioquímica.
	Universidade Federal de São João Del-Rei, UFSJ, Brasil.
2009 - 2012	Curso técnico/profissionalizante em Técnico em Química.
	Escola Técnica Municipal de Sete Lagoas, ETMSL, Brasil.
	Bolsista do(a): Programa de Educação Profissional, PEP, Brasil.
2005 - 2008	Ensino Médio (2º grau).
	Instituto Regina Pacis, IRP, Brasil.

Formação Complementar

2015 - 2015	Ingles. (Carga horária: 80h).
	Athletic Exchange English School, AEES, Brasil.
2014 - 2014	Nanomateriais e suas aplicações em biossistemas (Carga horária: 4h).
	Universidade Federal de São João Del-Rei, UFSJ, Brasil.
2014 - 2014	Técnicas de redação científica. (Carga horária: 2h).
	Universidade Federal de São João Del-Rei, UFSJ, Brasil.
2014 - 2014	Polímeros e Nanotubos de Carbono. (Carga horária: 6h).
	Universidade Federal de Minas Gerais, UFMG, Brasil.
2014 - 2014	Diagnostico molecular e empreendedorismo (Carga horária: 4h).
	Universidade Federal de São João Del-Rei, UFSJ, Brasil.
2014 - 2014	Obtenção de novos materiais de baixo custo para aplicações ambientais. (Carga horária:
	6h).
	Universidade Federal de Minas Gerais, UFMG, Brasil.

2013 - 2013

Diagnostico Molecular do Câncer. (Carga horária: 2h). Universidade Federal de São João Del-Rei, UFSJ, Brasil.

2012 - 2012 Workshop "Protein Purification Day".

Universidade Federal de Minas Gerais, UFMG, Brasil.

2010 - 2010 Básico segurança em instalações e servições eletricos - NR10. (Carga horária: 40h).

SENAI, SENAI, Brasil.

2010 - 2010 Eletricista Industrial. (Carga horária: 200h).

SENAI, SENAI, Brasil.

Atuação Profissional

Universidade Federal de São João Del-Rei, UFSJ, Brasil.

Vínculo institucional

2014 - 2015 Vínculo: Bolsista, Enquadramento Funcional: Aluno de iniciação, Carga horária: 20 **Outras informações** Projeto de pesquisa intitulado como "Nanopartículas metálicas e o potencial efeito

biológico frente a diferentes métodos de preparação.

Vínculo institucional

2013 - 2015 Vínculo: Bolsista, Enquadramento Funcional: Programa de Ensino Tutorial (PET-

Bioquímica)

Outras informações O PET é desenvolvido por grupos de estudantes, com tutoria de um docente, organizados

a partir de formações em nível de graduação nas Instituições de Ensino Superior do País orientados pelo princípio da indissociabilidade entre ensino, pesquisa e extensão e da

educação tutorial.

Vínculo institucional

2013 - 2013 Vínculo: Bolsista, Enquadramento Funcional: Monitoria de Física, Carga horária: 12

Outras informações Grandezas Físicas. Algarismos Significativos. Incertezas e Erros. Cinemática Unidimensional

da Partícula. Vetores. Dinâmica da Partícula. Leis de Newton. Trabalho e Energia. Conservação da energia. Conservação do Momento Linear. Estática de fluidos

Vínculo institucional

2013 - 2013 Vínculo: Colaborador, Enquadramento Funcional: Instrutor na unidade de Matemática I,

Carga horária: 5

Outras informações Calculos de funções, derivadas e integrais

Holcim Brasil, HOLCIM BRASIL, Brasil.

Vínculo institucional

2010 - 2012 Vínculo: Técnico em química I, Enquadramento Funcional: Técnico, Carga horária: 44,

Regime: Dedicação exclusiva.

Outras informações - Analises físico-química; - Analise em Cromatografia gasosa em Espectrometria de

Massas; - Analise em Espectrofotômetro de Emissão Ótica com Plasma Indutivamente Acoplado (ICP OES); - Analise de água (ISO 17025); - Análises DQO, DBO, sólidos, organoclorados, - Calibração e manutenção de equipamentos; - controle de estocagem de amostras e reagentes; - Elaboração de relatórios técnicos; - Reportar resultados em

amostras e reagentes; - Elaboração de relatórios técnicos; - Reportar resultados em planilhas eletrônicas; - Trabalho administrativo e ajuda na implementação da ISO 17025.

Pharlab Industria Farmacêutica, PHARLAB, Brasil.

Vínculo institucional

2015 - 2016 Vínculo: Bolsista, Enquadramento Funcional: Estagiário farmacêutico, Carga horária: 645,

Regime: Dedicação exclusiva.

Outras informações Estagiário na industria farmacêutica, atuando no setor de controle de qualidade físico-

químico. Especialmente com: Cromatografia liquida de alta pressão (HPLC), espectrometria

de Infra-vermelho, dissolução de farmacos e outros.

Petrolub Industrial de Lubrificantes, PETROLUB, Brasil.

Vínculo institucional

2016 - 2017 Vínculo: CLT, Enquadramento Funcional: Analista em controle de qualidade, Carga horária:

44, Regime: Dedicação exclusiva.

Outras informações Analista em controle de qualidade

Ecolab Química, ECOLAB, Brasil.

Vínculo institucional

2018 - 2020 Vínculo: Bolsista, Enquadramento Funcional: Representante Técnico, Carga horária: 40

Outras informaçõesRepresentante técnico em atendendo a clientes no tratamento químico de água, trazendo

ganho de eficiência energética, otimização operacional, automatização de processos e

controle de indicadores KPI. - Ministrar treinamentos, orientar e qualificar o trabalho do time envolvido nas operações. - Acompanhamento em auditorias internas e externas pontuando melhorias para ganho na qualidade. - Acompanhar e inspecionar sistemas de resfriamento de água, geração de vapor e pasteurização da indústria de alimento e bebidas. -Participar das reuniões de produtividade, qualidade e segurança. - Realizar a gestão do consumo e estoque de químicos na unidade, bem como fazer pedidos e comprar de insumos. - Realizar análise de Risco, criar Procedimentos Operacionais Padrão e realizar a gestão de produtividade e segurança. - Realizar a manutenção dos indicadores de qualidade, atento a desvios de não conformidade. - Assegurar o Buget anual estipulado pela companhia.

Projetos de pesquisa

2018 - Atual

2014 - 2015

Corrosão Eletroquímica de Aço Carbono e o Uso de Compostos Organicos Naturais e Biodegradaveis Como Inibidor de Corrosão.

Descrição: Contaminações alimentícias são comuns no mercado, com isso a Pesquisa e desenvolvimento de um possivel composto orgânico natural e biodegradavel como inibidor de corrosão são importantes. O citrato de sódio é um composto natural e benéfico para a saúde, seu uso nas industrias de alimentos já são conhecidos. O objetivo desse projeto é utilizar o citrato de sódio como inibidor de corrosão para sistemas de resfriamento em industria alimentícia. Evitando danos ao meio ambiente e aos consumidores, em caso de contaminação do processo produtivo com a água de resfriamento..

Situação: Em andamento; Natureza: Pesquisa. Alunos envolvidos: Mestrado acadêmico: (1).

Integrantes: Lucas Wilian Leite Silva - Coordenador / Hosane Aparecida Taroco - Integrante.

Nanopartículas metálicas e o potencial efeito biológico frente a diferentes métodos de praparação.

Descrição: Microrganismos estão se tornando cada vez mais resistentes as drogas existentes no mercado, com isso a busca de formulações novas são importantes. A prata é um metal com característica antimicrobiana, seu uso em tamanho nanométrico potencializa essa característica devido sua relação área/volume. O objetivo desse projeto é utilizar da prata nanométrica estabilizada por produtos naturais com efeito antimicrobiano afim de potencializar o efeito sinérgico prata nanométrica-composto natural..

Situação: Concluído; Natureza: Pesquisa. Alunos envolvidos: Graduação: (1).

Integrantes: Lucas Wilian Leite Silva - Integrante / Mariane Cristina Schnitzler - Coordenador.

Projetos de extensão

2013 - 2015

Programa de Ensino Tutorial (PET-Bioquímica)

Descrição: Programa onde seleciona alunos de excelencia do curso de bioquímica para se trabalhar com ensinl, pesquisa e extenção..

Situação: Concluído; Natureza: Extensão.

Integrantes: Lucas Wilian Leite Silva - Integrante / Hérica Lima Santos - Coordenador.

Áreas de atuação

1. Grande área: Ciências Exatas e da Terra / Área: Química / Subárea: Química Orgânica.

2. Grande área: Ciências Biológicas / Área: Bioquímica.

Grande área: Ciências Biológicas / Área: Microbiologia / Subárea: Biologia e Fisiologia dos

Microorganismos.

Idiomas

Inglês

3.

Compreende Bem, Fala Razoavelmente, Lê Bem, Escreve Razoavelmente.

Produções

Eventos

Participação em eventos, congressos, exposições e feiras

- 1. 1st Congress on science, Biodiversity and Susteiability. Corrosão Eletroquímica de Aço Carbono Utilizado no Transporte de Água de Resfriamento dos Pasteurizadores de Cerveja. 2019. (Congresso).
- 2. "I Workchopp de Cultura Artesanal Cervejeira. 2016. (Simpósio).
- 3. IV InterPET Extensão Universitaria. 2014. (Outra).
- **4.** IV Jornada de inverno de química. 2014. (Outra).
- 5. V Jornada Acadêmica Internacional da Bioquímica II semana Científica da Pós-Graduação. 2014. (Simpósio).
- **6.** III InterPET UFSJ "Saúde e suas interfaces no seculo XXI". 2013. (Outra).

Organização de eventos, congressos, exposições e feiras

- 2. SILVA, L. W. L.; SANTOS, H. L. . Saúde e suas interfaces no século XXI. 2013. (Outro).

Educação e Popularização de C & T

Organização de eventos, congressos, exposições e feiras

- 1. SILVA, L. W. L.; SANTOS, H. L. . Saúde e suas interfaces no século XXI. 2013. (Outro).
- 2.

 SILVA, L. W. L.; SILVA, L. W. L. . V Jornada acaêmica Internacional da Bioquímica e II Semana Científica da Pósgraduação. 2014. (Outro).

Página gerada pelo Sistema Currículo Lattes em 26/01/2021 às 7:35:03

Imprimir currículo